【裁判字號】    97,聲,2612
【裁判日期】    970828
【裁判案由】    返還提存物
【裁判全文】
臺灣臺北地方法院民事裁定              97年度聲字第2612號
聲  請  人  泰興工程顧問股份有限公司
法定代理人  乙○○
代  理  人  王龍寬律師
            陳誌泓律師
相  對  人  基隆市政府
法定代理人  甲○○
上列當事人間聲請返還提存物事件，本院裁定如下：
    主  文
本院九十七年度存字第二四五七號提存事件聲請人所提存之新臺
幣參佰陸拾貳萬參仟零參拾玖元准予發還。
    理  由
一、按應供擔保之原因消滅者，法院應依供擔保人之聲請，以裁
    定命返還其提存物，民事訴訟法第104條第1項第1 款定有明
    文，又依同法第106 條規定，並為於其他依法令供訴訟上之
    擔保者準用之。次按民事訴訟法第395條第1項規定，假執行
    之宣告，因就本案判決或該宣告有廢棄或變更之判決，自該
    判決宣示時起，於其廢棄或變更之範圍內，失其效力。茲本
    案判決，已經第三審法院廢棄發回更審，原第二審法院准予
    假執行之宣告，因無所附麗，於廢棄之範圍內失其效力，原
    第一審原告即不得再依已被廢棄之原判決聲請假執行，因而
    原第一審被告為免假執行而供擔保所提存之物，應認其應供
    擔保之原因已消滅。最高法院74年臺抗字第254 號判例可資
    參照。
二、本件聲請意旨略以：聲請人與相對人間請求損害賠償事件，
    聲請人前遵臺灣高等法院95年度上更(一)字第183 號民事判決
    （下稱原判決）主文第6 項所示，為免假執行而提供新臺幣
    （下同）3,623,039元為擔保金，並以鈞院97年度存字第245
    7 號提存事件提存在案，嗣聲請人對原判決提起上訴，經最
    高法院以97年度臺上字第1163號將原判決命聲請人給付部分
    廢棄，發回臺灣高等法院，則依民事訴訟法第395條第1項規
    定及最高法院74年臺抗字第254 號判例意旨，原判決假執行
    之宣告已失其效力，則聲請人為免假執行所提供之擔保，應
    認供擔保之原因業已消滅，為此聲請返還擔保金等語。
三、經查，聲請人就其主張業據提出臺灣高等法院95年度上更(一)
    字第183號民事判決、本院97年度存字第2457 號提存書、最
    高法院97年度臺上字第1163號民事判決為證，並經本院依職
    權調閱上開卷宗核閱屬實，而臺灣高等法院95年度上更(一)字
    第183 號民事判決關於命聲請人給付部分，既經第三審法院
    廢棄發回更審，則第二審法院准予假執行之宣告，因無所附
    麗，於廢棄之範圍內失其效力，是聲請人依原判決為免假執
    行所提供之擔保，依最高法院74年臺抗字第254 號判例意旨
    ，可認聲請人供擔保之原因已消滅，是聲請人聲請返還本件
    擔保金，核與首揭規定尚無不合，應予准許。
四、依民事訴訟法第104條第1項第1款、第106條，裁定如主文。
中    華    民    國    97    年    8     月    28    日
                  民事第四庭    法  官  余明賢
以上正本係照原本作成
如對本裁定抗告須於裁定送達後10日內向本院提出抗告狀，並繳
納抗告費新臺幣1,000 元
中    華    民    國    97    年    8     月    28    日
                                書記官  楊勝欽


司法院資訊處製作；財團法人民間司法改革基金會備份。
